【裁判字號】    98,上易,1902
【裁判日期】    980810
【裁判案由】    毒品危害防制條例
【裁判全文】
臺灣高等法院刑事判決                98年度上易字第1902號
上  訴  人
即  被  告  甲○○
上列上訴人因毒品危害防制條例案件，不服臺灣板橋地方法院98
年度易字第1096號，中華民國98年6 月26日第一審判決（起訴案
號：臺灣板橋地方法院檢察署98年度毒偵字第2574號），提起上
訴，本院判決如下：
    主  文
上訴駁回。
    理  由
一、依刑事訴訟法第350 條、第361 條、第362 條、第367 條規
    定，不服地方法院之第一審判決而上訴者，須提出上訴書狀
    ，並應敘述具體理由，為上訴必備之程式；其所提出之書狀
    未敘述上訴理由，或僅曾以言詞陳述上訴理由者，均應於上
    訴期間屆滿後20日內補提理由書於第一審法院。第一審法院
    經形式審查，認逾期未補提上訴理由者，應定期間先命補正
    ；逾期未補正者，為上訴不合法律上之程式，應以裁定駁回
    。倘已提出上訴理由，但所提非屬具體理由者，則由第二審
    法院以上訴不合法律上之程式，判決駁回。而所謂具體理由
    ，必係依據卷內既有訴訟資料或提出新事證，指摘或表明第
    一審判決有何採證認事、用法或量刑等足以影響判決本旨之
    不當或違法，而構成應予撤銷之具體事由，始克當之（例如
    ：依憑證據法則具體指出所採證據何以不具證據能力，或依
    憑卷證資料，明確指出所為證據證明力之判斷如何違背經驗
    、論理法則）；倘僅泛言原判決認定事實錯誤、違背法令、
    量刑失之過重或輕縱，而未依上揭意旨指出具體事由，或形
    式上雖已指出具體事由，然該事由縱使屬實，亦不足以認為
    原判決有何不當或違法者（例如：對不具有調查必要性之證
    據，法院未依聲請調查亦未說明理由，或援用證據不當，但
    除去該證據仍應為同一事實之認定），皆難謂係具體理由，
    俾與第二審上訴制度旨在請求第二審法院撤銷、變更第一審
    不當或違法之判決，以實現個案救濟之立法目的相契合，並
    節制濫行上訴，最高法院97年度台上字第892 號判決意旨參
    照。
二、原審判決認被告甲○○明知甲基安非他命依毒品危害防制條
    例第2 條第2 項第2 款規定列為第二級毒品管理，不得非法
    持有及施用，竟於強制戒治執行完畢釋放後5 年內再犯施用
    毒品案件經法院判處罪刑確定後，猶不知悔悟並戒絕毒癮，
    復基於施用第二級毒品甲基安非他命之犯意，於民國（下同
    ）98年3 月6 日16時22分許採尿前回溯96小時之某一時段內
    ，在台灣地區某不詳地點，施用第二級毒品甲基安非他命乙
    次。嗣於98年3 月6 日16時22分許，經臺灣板橋地方法院檢
    察署觀護人室通知甲○○到署接受採尿送驗後呈甲基安非他
    命陽性反應。被告甲○○固不否認於上開時地到場接受採尿
    送驗後呈甲基安非他命陽性反應乙情，惟矢口否認上開犯行
    ，然被告於上開時地經臺灣板橋地方法院檢察署觀護人室通
    知到場接受採尿送請台灣尖端先進生技醫藥股份有限公司鑑
    定後，呈甲基安非他命陽性反應，且其測得濃度高達1178ng
    /ml （按甲基安非他命之檢測閾值為500ng/ml，且其安非他
    命之濃度同時達100ng/ml以上者），業據被告於原審審理時
    供承屬實，並有臺灣板橋地方法院檢察署受保護管束人（被
    告）尿液檢體監管紀錄表及台灣尖端先進生技醫藥股份有限
    公司98年3 月18日濫用藥物尿液檢驗報告各乙紙在卷可稽，
    被告之犯行足堪認定。又被告前於95年間，因違反毒品危害
    防制條例案件，經臺灣板橋地方法院判處有期徒刑6 月確定
    ，後經減為有期徒刑3 月，自96年6 月6 日起算執行，至96
    年9 月5 日執行完畢，此有被告之本院被告前案紀錄表乙份
    可稽，復於5 年內，故意再犯有期徒刑以上之本罪，為累犯
    ，應依刑法第47條第1 項之規定，加重其刑。原審爰審酌被
    告本件犯罪之動機、目的、手段、所生危害及其犯罪後之態
    度等一切情狀，量處被告有期徒刑伍月，並諭知易科罰金之
    折算標準。原判決既已詳細記載認定被告犯罪之證據及理由
    ，並已審酌關於刑法第57條科刑之一切情狀，在適法範圍內
    行使裁量權，核無違法或不當之情形。
三、本件上訴人即被告甲○○不服原判決，於民國98年7 月13日
    具狀提起第二審上訴，其上訴理由略為：被告因感冒服用「
    國安感冒糖漿」，採尿結果因而產生安非他命陽性反應等語
    。惟查，依行政院衛生署藥物許可證資料，各種「國安感冒
    糖漿」均不含安非他命類或嗎啡類成分，該等製劑所含之
    chlorpheniramine成分，服用後其尿液以EIA 酵素免疫分析
    法檢驗，或有可能造成安非他命類偽陽性反應，但以氣相層
    析質譜儀進行確認，均不致呈安非他命或甲基安非他命陽性
    反應，為行政院衛生署管制藥品管理局91年3 月29日管檢字
    第104476號函所揭示意旨，是則台灣尖端先進生技醫藥股份
    有限公司以上開方法初步檢驗並為確認，確符合於藥物檢驗
    之程序，自足確認被告尿液中確含有甲基安非他命成分而排
    除因服用藥物所可能產生之偽陽性（即尿液中不含某成分，
    而檢驗顯示含有該成分之現象）反應。被告所辯鑑驗結果呈
    甲基安非他命陽性反應係因服用「國安感冒糖漿」所致云云
    ，顯不足採。被告復未具體指摘原審判決關於認定事實、適
    用法律及量刑等事項，究竟有何違法或不當之具體情形。揆
    諸首揭規定，本件上訴自屬不合法律上之程式，應予駁回，
    並不經言詞辯論為之。
據上論斷，應依刑事訴訟法第367條前段、第372條判決如主文。
中    華    民    國    98    年    8     月    10    日
                  刑事第十五庭審判長法  官  吳昭瑩
                                    法  官  張傳栗
                                    法  官  李釱任
以上正本證明與原本無異。
不得上訴。
                                    書記官  張玉如
中    華    民    國    98    年    8     月    10    日


司法院資訊處製作；財團法人民間司法改革基金會備份。
